【裁判字號】    88,易,4996
【裁判日期】    890429
【裁判案由】    竊盜
【裁判全文】
臺灣高雄地方法院刑事判決                        八十八年度易字第四九九六號
    公  訴  人  臺灣高雄地方法院檢察署檢察官
    被      告  丙○○
右列被告因竊盜案件，經檢察官提起公訴（八十八年度偵字第二四二九○號），本院
判決如左：
    主  文
丙○○竊盜，處拘役參拾日。
    事  實
一、丙○○意圖為自己不法所有，於八十八年九月二十九日二十一時四十分許，在高
    雄市前鎮區竹南里振農巷十三號憲德宮前廣場，見攤販及民眾眾多，有機可乘，
    竟趁路人乙○○四處觀看，疏未注意留心之際，伸手入其右邊褲袋內竊取乙○○
    所有之現金新台幣（下同）一千四百元，得手後迅速閃離乙○○身旁，適為路人
    甲○○發現告訴乙○○，攔下丙○○，並報警查獲。
二、案經高雄市政府警察局前鎮分局報請台灣高雄高雄地方法院檢察署檢察官偵查起
    訴
    理  由
一、訊據被告丙○○矢口否認有何竊行，辯稱不認識乙○○，但認識甲○○，是甲○○故意誣指云云，然查（一）被害人乙○○於警訊證稱：我在廣場內有人拍我肩
    膀說我錢被竊走了，我摸右邊褲子口袋發現錢真的不見了，拍我肩膀的是甲○○
    ，不認識甲○○，我當時是現金直接放入右邊褲袋，沒有皮包等語。（二）證人
    甲○○於警訊證稱：我在憲德宮廣場人潮內看見一位陌生中年男子靠近一位年紀
    較長的先生，丙○○以右手觸摸乙○○右下褲袋..... 伸手以指頭將乙○○褲袋
    內之錢夾出，將錢握在右手掌，再轉到身邊數錢。不認識乙○○、丙○○等語。
    被害人與證人供詞經核相符，自堪採信。被告雖辯稱被甲○○陷害，二人有爭執
    過云云，惟無法舉證以實其說，況被害人乙○○當時確遺失一千四百元，而被告
    口袋當時遭查獲現金數目為二千九百元，如證人及被害人有蓄意誣指，則何必僅
    說遺失一千四百元，其盡可指稱被告口袋內之二千九百元全為被害人所有而失竊
    之物，況被告身上是否帶錢、數額多少、證人及被害人理應不知，如被告當時身
    無分文，而證人及被害人又將其攔下直指其有竊行，並報警，惟屆時無法搜獲贓
    物，則又如何對被告甚至警員解釋？此外復有贓物領據一紙在卷可參，所辯不足
    採，犯行可以認定。。
二、核被告竊取他人口袋內現金之行為，係犯刑法第三百二十條第一項之罪，爰審酌
    被告犯後雖否認犯行，未見悔意，惟竊得之贓物已悉數返還被害人，及犯罪之動
    機、目的、所受之刺激、手段、品行、智識程度、所生危害及犯罪後之態度等一
    切情狀，量處如主文所示之刑，以資懲儆。
據上論斷，應依刑事訴訟法第二百九十九條第一項前段、刑法第三百二十條第一項，
罰金罰鍰提高標準條例第一條前段，判決如主文。
中      華      民      國      八十九      年    四      月   二十九  日
                                      臺灣高雄地方法院刑事第三庭
                                          法  官      簡  志   瑩
右正本證明與原本無異。
如不服本判決，應於判決送達後十日內，向本院提出上訴狀。
                                          書記官      林  宜   正
中      華      民      國      八十九      年      五    月    一    日


司法院資訊處製作；財團法人民間司法改革基金會備份。
